臺灣板橋地方法院刑事判決　　　　　　　96年度訴字第9號
公　訴　人　臺灣板橋地方法院檢察署檢察官
被　　　告　甲○○
上列被告因違反毒品危害防制條例案件，經檢察官提起公訴（九
十五年度毒偵字第七八四七號），被告於準備程序中對被訴事實
為有罪之陳述，本院合議庭裁定由受命法官獨任行簡式審判程序
，並判決如下：
    主  文
甲○○施用第一級毒品，累犯，處有期徒刑壹年，扣案摻入第一
級毒品海洛因之香煙半支沒收銷燬之，扣案塑膠分裝勺壹支沒收
；又施用第二級毒品，累犯，處有期徒刑捌月，扣案第二級毒品
甲基安非他命（驗餘淨重拾壹點捌參玖公克）沒收銷燬之，盛裝
上開甲基安非他命之外包裝塑膠袋陸只、吸食器壹組、玻璃球壹
顆、磅秤壹臺、塑膠分裝勺壹支均沒收。應執行有期徒刑壹年陸
月；扣案摻入第一級毒品海洛因之香煙半支、第二級毒品甲基安
非他命（驗餘淨重拾壹點捌參玖公克）均沒收銷燬之，盛裝上開
甲基安非他命之外包裝塑膠袋陸只、吸食器壹組、玻璃球壹顆、
磅秤壹臺、塑膠分裝勺壹支均沒收。
    事  實
一、甲○○前於民國九十一年間因犯竊盜案件，經臺灣士林地方
    法院以九十一年度簡字第三五五號判處有期徒刑六月，如易
    科罰金以銀元三百元折算一日確定；又於九十二年間因違反
    毒品危害防制條例案件，經本院以九十二年度易字第七００
    號判處有期徒刑七月，上訴後經臺灣高等法院以九十二年度
    上易字第九二八號判決駁回上訴確定；上述二案經臺灣高等
    法院於九十二年八月十一日以九十二年度聲字第九二三號裁
    定應執行有期徒刑一年確定。復於九十二年間因違反毒品危
    害防制條例案件，經本院以九十二年度訴字第八八一號判處
    有期徒刑七月確定，與上開案件接續執行，於九十四年一月
    三十一日縮刑期滿執行完畢（於本案構成累犯）。其間，甲
    ○○前於八十七年間因施用毒品案件，經臺灣板橋地方法院
    檢察署檢察官聲請本院以八十七年度毒聲字第一九三七號裁
    定送勒戒處所觀察、勒戒後，認有繼續施用毒品傾向，經本
    院於八十七年十二月九日以八十七年度毒聲字第三七三四號
    裁定令入戒治處所施以強制戒治一年，又依聲請以八十八年
    度毒聲字第三三七四號裁定停止戒治，所餘戒治期間付保護
    管束，再依聲請以八十八年度毒聲字第七四四七號裁定撤銷
    停止戒治並令入戒治處所施以強制戒治，嗣於九十年十二月
    二十日強制戒治期滿，於同年月二十一日出戒治所，並經臺
    灣板橋地方法院檢察署檢察官於九十一年三月三十一日以九
    十一年度戒毒偵字第一六○號為不起訴處分確定。再於九十
    一年間因施用毒品案件，經本院以九十一年度毒聲字第三八
    六０號裁定令入戒治處所施以強制戒治一年，於九十三年一
    月九日因毒品危害防制條例修正而未繼續強制戒治。再於九
    十四年十月間起至九十五年一月十三日止，因施用毒品案件
    ，經本院於九十五年三月二十日以九十五年度訴字第五二三
    號判處有期徒刑九月（施用第一級毒品部分）、六月（施用
    第二級毒品分），應執行有期徒刑一年二月，嗣於九十五年
    四月十七日確定（尚未執行完畢）。
二、甲○○猶不知悔改，明知海洛因、安非他命分別係毒品危害
    防制條例所規定之第一級、第二級毒品，不得非法持有、施
    用，竟於上開強制戒治執行完畢釋放後五年內，基於施用第
    一級毒品海洛因之犯意，於九十五年十一月十七日中午十二
    時許（起訴書略載同日為警採尿前二十六小時內某時），在
    臺北縣三重市○○路○段八號四樓之一住處，以將毒品海洛
    因摻入香煙並點燃香煙吸聞之方式，非法施用第一級毒品海
    洛因一次；另基於施用第二級毒品安非他命之犯意，於九十
    五年十一月十七日中午十二時許（起訴書略載同日為警採尿
    前九十六小時內某時），在上開住處，以將毒品安非他命置
    於玻璃球吸食器內，再點火加熱燒烤產生白煙吸聞之方式，
    非法施用第二級毒品安非他命一次。嗣於九十五年十一月十
    七日晚間七時許，在上址，與張恩慈（另案審理）同為警查
    獲，並扣得甲○○所有供其施用而摻入海洛因之香菸半支、
    甲基安非他命六包（起訴書誤載安非他命；毛重十三點五公
    克、淨重十一點八五公克；驗餘淨重十一點八三九公克）、
    供施用安非他命所用之吸食器一組、玻璃球一顆、磅秤一臺
    ，及供施用安非他命、海洛因時所用之塑膠分裝勺一支，且
    扣得與本案施用毒品犯行無涉之手機一支（含門號卡卡一枚
    ）。再經警採集甲○○之尿液送驗，結果呈毒品海洛因代謝
    物嗎啡、安非他命類陽性反應，始查悉上情。
三、案經臺北縣政府警察局蘆洲分局報告臺灣板橋地方法院檢察
    署檢察官偵查起訴。
    理  由
一、訊據被告甲○○對於上揭時、地，施用第一級毒品海洛因、
    第二級毒品安非他命之犯罪事實，於警詢、偵查及本院審理
    中軍坦承不諱，並有其所有供施用而摻入海洛因之香菸、結
    晶體、吸食器、玻璃球及磅秤等物扣案可資佐證。又被告經
    警查獲所採集尿液經送鑑定，亦呈海洛因代謝物嗎啡、安非
    他命類陽性反應，有臺灣檢驗科技股份有限公司（檢體編號
    0000000000號）濫用藥物尿液檢驗報告、尿液代
    號對照表各一紙在卷可稽。另上開結晶體六包經送檢驗，確
    為第二級毒品甲基安非他（毛重十三點五公克、淨重十一點
    八五公克；驗餘淨重十一點八三九公克）無誤，亦有上開公
    司濫用藥物檢驗報告一紙附卷可憑。至被告於本院審理中曾
    供稱伊於九十五年十一月十七日，係將摻有海洛因之香菸放
    在玻璃球的洞上，並把安非他命放在該玻璃球內加熱燒烤吸
    聞煙霧方式同時施用海洛因、安非他命云云，惟被告上開供
    述施用毒品之方式，與一般吸毒者施用毒品之方式相悖，且
    被告警詢、偵查中均供承伊係將海洛因摻入香菸內施用，另
    將安非他命放入吸食器內，以火燒烤煙霧吸食抵癮等語，其
    未曾供述以上開方式同時施用上述二種毒品，是被告於審理
    中供述將安非他命、海洛因以上開方式同時施用一節，與常
    情相悖，難認與事實相符；況且被告於審理中最後亦供承伊
    願意承認起訴書所載分開施用上述毒品等語，堪認被告於九
    十五年十一月十七日中午十二時許，係分開施用海洛因、安
    非他命。再被告前於八十七年間因施用毒品案件，經臺灣板
    橋地方法院檢察署檢察官聲請本院以八十七年度毒聲字第一
    九三七號裁定送勒戒處所觀察、勒戒後，認有繼續施用毒品
    傾向，經本院於八十七年十二月九日以八十七年度毒聲字第
    三七三四號裁定令入戒治處所施以強制戒治一年，又依聲請
    以八十八年度毒聲字第三三七四號裁定停止戒治，所餘戒治
    期間付保護管束，再依聲請以八十八年度毒聲字第七四四七
    號裁定撤銷停止戒治並令入戒治處所施以強制戒治，嗣於九
    十年十二月二十日強制戒治期滿，於同年月二十一日出戒治
    所，並經臺灣板橋地方法院檢察署檢察官於九十一年三月三
    十一日以九十一年度戒毒偵字第一六○號為不起訴處分確定
    ；再於九十一年間因施用毒品案件，經本院以九十一年度毒
    聲字第三八六０號裁定令入戒治處所施以強制戒治一年，於
    九十三年一月九日因毒品危害防制條例修正而未繼續強制戒
    治；另於九十四年十月間起至九十五年一月十三日止，因施
    用毒品案件，經本院於九十五年三月二十日以九十五年度訴
    字第五二三號判處有期徒刑九月、六月，應執行有期徒刑一
    年二月，嗣於九十五年四月十七日確定等情，有臺灣高等法
    院被告前案紀錄表一份附卷可憑，足徵被告係強制戒治執行
    完畢釋放後五年內再犯施用第一級、第二級毒品之罪。本案
    事證明確，被告犯行洵堪認定，應依法論科。
二、按海洛因、安非他命係毒品危害防制條例第二條第二項第一
    款、第二款所明定之第一級、第二級毒品，不得非法持有、
    施用。核被告所為，係犯毒品危害防制條例第十條第一項之
　  施用第一級毒品海洛因罪，及同條第二項之施用第二級毒品
    安非他命罪。其施用第一級毒品海洛因前後持有海洛因，施
    用第二級毒品前後持有第二級毒品之低度行為，應為施用第
    一級毒品、第二級毒品之高度行為所吸收，均不另論罪。又
    被告有事實欄所載之犯罪執行完畢紀錄（見前開臺灣高等法
    院被告前案紀錄表），其於有期徒刑之執行完畢後五年內，
    故意再犯本件有期徒刑以上之刑之二罪，均為累犯，應依刑
    法第四十七條第一項規定加重其刑。被告所犯上開二罪間，
    犯意各別，構成要件互殊，應分論併罰。爰審酌被告前有數
    次施用毒品之犯罪科刑紀錄，素行不佳，其犯罪之動機、目
    的、手段，施用毒品戕害一己身心健康，兼衡被告施用毒品
    之種類及國小肄業之智識程度（見警詢筆錄記載），暨犯後
    坦承犯行之態度等一切情狀，分別量處如主文所示之刑，並
    定其應執行刑，以資儆懲。
三、沒收部分：
（一）扣案半支香菸內所摻入之海洛因、甲基安非他命六包（毛
      重十三點五公克、淨重十一點八五公克；驗餘淨重十一點
      八三九公克），分別係查獲之第一級、第二級毒品，應依
      毒品危害防制條例第十八條第一項前段規定，宣告沒收銷
      燬之；至上開扣案香菸半支，衡情該香菸內之海洛因與香
      菸難以完全析離，故併依毒品危害防制條例第十八條第一
      項前段宣告沒收銷燬之。另取樣之甲基安非他命部分，因
      檢驗用罄而滅失，爰不另為沒收銷燬之諭知。
（二）上開扣案毒品甲基安非他命之外包裝塑膠袋六只，並非查
      獲之毒品，係被告所有供施用第二級毒品時所用（盛裝）
      之物；又扣案之吸食器一組、玻璃球一顆、磅秤一臺，均
      係被告所有供其施用安非他命時所用之物，且扣案之塑膠
      分裝勺一支則係被告所有供其施用安非他命、海洛因犯罪
      時所用之物。上開各節，業據被告於本院審理中供承在卷
      ，均依刑法第三十八條第一項第二款規定宣告沒收之。至
      扣案行動電話一支（含門號卡一枚），與被告本案施用毒
      品海洛因、安非他命之犯行無涉，自不予宣告沒收，附此
      敘明。
據上論斷刑事訴訟法第二百七十三條之一第一項、第二百九十九
條第一項前段，毒品危害防制條例第十條第一項、第二項、第十
八條第一項前段，刑法第十一條前段、第四十七條第一項、第五
十一條第五款、第三十八條第一項第二款，判決如主文。
本案經檢察官黃怡華到庭執行職務。
中　　華　　民　　國　　96　　年　　1 　　月　　23　　日
                  刑事第十六庭  法　官  楊 志 雄
以上正本證明與原本無異
如不服本判決應於送達後十日內向本院提出上訴狀。
                                書記官  陳 春 銘
中　　華　　民　　國　　96　　年　　1 　　月　　23　　日
附錄本案論罪科刑法條全文：
毒品危害防制條例第十條
施用第一級毒品者，處六月以上五年以下有期徒刑。
施用第二級毒品者，處三年以下有期徒刑。
